臺灣士林地方法院刑事裁定
111年度聲字第404號
聲  請  人  臺灣士林地方檢察署檢察官
受  刑  人  林儀峯




上列聲請人因受刑人數罪併罰有二裁判以上，聲請定其應執行之
刑（111 年度執聲字第278 號），本院裁定如下：
    主  文
林儀峯所犯如附表所示之罪，所處如附表所示之刑，應執行有期
徒刑貳年。
    理  由
一、聲請意旨略以：受刑人林儀峯因犯詐欺等案件，先後經判決
    確定如附表，應依刑法第53條及第51條第5 款，定其應執行
    之刑，爰依刑事訴訟法第477 條第1 項聲請裁定。
二、按裁判確定前犯數罪者，併合處罰之；數罪併罰，有二裁判
    以上者，依刑法第51條之規定，定其應執行之刑；又宣告多
    數有期徒刑者，於各刑中之最長期以上，各刑合併之刑期以
    下，定其刑期，但不得逾30年；刑法第50條第1 項本文、第
    53條及第51條第5 款分別定有明文。次按法律上屬於自由裁
    量之事項，有其外部性界限及內部性界限，並非概無拘束。
    依據法律之具體規定，法院應在其範圍選擇為適當之裁判者
    ，為外部性界限；而法院為裁判時，應考量法律之目的，及
    法律秩序之理念所在者，為內部性界限；法院為裁判時，二
    者均不得有所踰越。在數罪併罰，有二裁判以上，定其應執
    行之刑時，固屬於法院自由裁量之事項，然仍應受前揭外部
    性界限及內部性界限之拘束；上開更定之應執行刑，不應比
    前定之應執行刑加計其他裁判所處刑期後為重，否則即與法
    律秩序理念及法律目的之內部界限有違，難認適法（最高法
    院80年台非字第473 號判例、93年度台非字第192 號判決意
    旨可資參照）。又刑罰之科處，應以行為人之責任為基礎，
    考量人之生命有限，刑罰對被告造成之痛苦程度，係以刑度
    增加而生加乘效果，而非等比方式增加，如以實質累加方式
    執行，刑責恐將偏重過苛，不符現代刑事政策及刑罰之社會
    功能，故透過定應執行刑程式，採限制加重原則，授權法官
    綜合斟酌被告犯罪行為之不法與罪責程度、各罪彼此間之關
    聯性（例如數罪犯罪時間、空間、各行為所侵害法益之專屬
    性或同一性、數罪對法益侵害之加重效應等）、數罪所反應
    被告人格特性與傾向、對被告施以矯正之必要性等，妥適裁
    量最終具體應實現之刑罰，以符罪責相當之要求。因此，法
    院於酌定執行刑時，應體察法律恤刑之目的，為妥適之裁量
    ，俾符合實質平等原則（最高法院105 年度台抗字第626 號
    裁判意旨參照）。
三、經查，受刑人林儀峯因犯詐欺等案件，經臺灣高等法院、臺
    灣臺北地方法院及本院判處如附表所示之刑，其中附表編號
    2 所示案件，經臺灣臺北地方法院以110年度審訴字第572號
    判決應執行有期徒刑1 年8 月，均分別確定在案，且各罪均
    為裁判確定前所犯，本院亦為最後事實審之法院，有臺灣高
    等法院110 年度上訴字第322 號、臺灣臺北地方法院110 年
    度審訴字第572 號、本院110 年度審金訴字第580 號判決及
    臺灣高等法院被告前案紀錄表各1 份附卷可參。茲檢察官聲
    請定其應執行之刑，除附表編號2之偵查（自訴）機關年度
    案號欄應更正為「臺灣臺北地方檢察署109 年度偵字第1631
    0、19596、23148、23919號」外，本院審核認聲請為正當，
    自應准許。又受刑人所犯如附表各編號所示之罪，均為加重
    詐欺取財罪，罪質相同，揆諸上揭最高法院裁判意旨，審酌
    受刑人犯罪行為之不法與罪責程度、附表各罪彼此間之關連
    性及所反應受刑人之人格特性與傾向、對受刑人施以矯正之
    必要性等裁量內部性界限，並審酌附表編號2 所示之罪曾定
    應執行有期徒刑1 年8 月，暨附表所示各罪宣告刑總和上限
    等內、外部性界限及受刑人之意見，爰依刑法第51條第5 款
    規定，就附表所示各罪所處之刑，定其應執行之刑如主文所
    示。
四、依刑事訴訟法第477條第1項，刑法第50條第1項前段、第53
    條、第51條第5款，裁定如主文。 
中　　華　　民　　國　　111 　年　　4 　　月　　19　　日
              刑事第七庭　　法  官  陳孟皇
以上正本證明與原本無異。
如不服本裁定應於送達後5日內向本院提出抗告狀。
因疫情而遲誤不變期間，得向法院聲請回復原狀。
                            書記官  張嫚凌
中　　華　　民　　國　　111 　年　　4 　　月　　19　　日
附表：
編    號  1 2 3 罪    名  詐欺 詐欺 詐欺 宣 告 刑  有期徒刑1年 有期徒刑1年3月（4次） 有期徒刑1年 併科新臺幣10000元 犯罪日期  109 年04月14日 109 年04月09日至 109 年04月15日 109 年04月08日 偵查（自訴）機關年度案號  臺灣士林地方檢察署109 年度偵字第7266號 臺灣臺北地方檢察署109 年度偵字第16310、19596、23148、23919號 臺灣士林地方檢察署110 年度偵字第13325 號 最後事實審 法 院 臺灣高等法院 臺灣臺北地方法院 臺灣士林地方法院  案 號 110 年度上訴字第322 號 110 年度審訴字第572 號  110年度審金訴字第580號  判決日 期 110 年04月27日 110 年10月18日 110 年12月02日 確定判決 法 院 臺灣高等法院 臺灣臺北方法院 臺灣士林地方法院  案 號 110 年度上訴字第322 號 110 年度審訴字第572 號 110年度審金訴字第580號  判決確定日 期 110 年06月01日 111 年11月22日 111 年01月04日 是 否 得易科罰金         否        否        否 備    註  臺灣士林地方檢察 署110 年度執字第2654號 臺灣臺北地方檢察 署110 年度執字第5398號（經臺灣臺北地方法院以110年度審訴字第572號判決應執行有期徒刑1 年8 月） 臺灣士林地方檢察 署111 年度執字第1054號